臺灣臺北地方法院交通事件裁定　　　　 96年度交聲字第191號
原處分機關　交通部公路總局台北區監理所
異　議　人
即受處分人　甲○○
　　　　　　　　　　　之3
上列異議人即受處分人因違反道路交通管理處罰條例案件，對於
交通部公路總局台北區監理所中華民國 96年1月17日所為之處分
（原處分案號：北監自裁字裁40-A8M801437號），聲明異議，本
院裁定如下：
    主   文
異議駁回。
    理  由
一、原處分意旨略以：異議人即受處分人甲○○於民國95年8月4
    日21時33分許，駕駛車牌號碼CZ─4509號自用小客車，在忠
    孝東路與復興南路之設有「禁止迴車」標誌之交岔路口迴車
    ，遭臺北市政府警察局大安分局交通分隊員警當場攔停，並
    依道路交通管理處罰條例第49條第 2款規定掣單舉發。異議
    人嗣於95年10月16日自行到案繳納罰鍰，並於95年10月25日
    提出申訴。原舉發機關依其申訴調查結果，仍認異議人之申
    訴為無理由，而於96年1 月17日依道路交通管理處罰條例第
    49條第2款、第63條第1 項第1款、違反道路交通管理事件統
    一裁罰標準及處理細則第41條、條43條，違反道路交通管理
    事件統一裁罰基準表規定，裁處受處分人罰鍰新臺幣（下同
    ）1千500元，並記違規點數1點。
二、異議意旨略以：
  (一)舉發地點之標誌、燈號標示不清，設置不當，標誌被廣告物
    遮蔽，標誌被燈號光線遮蔽；且異議人係因為沒有看見標誌
    而違規。
  (二)台北市政府交通管制工程處函覆，同意增設標誌設施，改善
    交通標誌缺失，卻未覆知警察局及工務局，顯有廢弛公務之
    嫌。
  (三)台北市政府警察局執行車輛違規舉發係採獎金制，舉發件數
    與獎金成正比，明顯有對價關係，為了獎金不願知會相關單
    位改善交通環境，無視人民生命安全。
三、按在設有禁止迴車標誌或劃有分向限制線，禁止超車線、禁
    止變換車道線之路段，不得迴車，道路交通安全規則第 116
    條第 2款定有明文；而汽車駕駛人在設有禁止迴車標誌或劃
    有分向限制線、禁止超車線或禁止變換車道線之路段迴車者
    ，處600 元以上1800元以下罰鍰；又汽車駕駛人違反道路交
    通管理處罰條例第49條規定者，除依原條款處罰鍰外，並記
    違規點數1點，道路交通管理處罰條例第49條第2款、第63條
    第1項第1款分別定有明文。
四、本件異議人於95年8月4日21時33分，駕駛車牌號碼CZ─4509
    號自小客車，行經忠孝東路與復興南路交岔路口迴車之事實
    ，並不爭執，並有台北市政府警察局大安分局舉發違反道路
    交通事件通知單附卷可參。又上開交岔路口設有禁止迴車標
    誌一節，亦為異議人所不爭執，並有異議人所提出之現場照
    片可證，且據臺北市政府警察局大安分局查復在案，此有該
    局95年11月16日北市警安分交字第 09535025200號函在卷可
    參。是異議人在設有禁止迴車標誌之忠孝東路與復興南路交
    岔路口迴車之違規事實，至為明確。
五、異議人雖執上詞置辯，惟查:
  (一)依異議人所提出之現場照片，前開路口確實設有禁止迴轉標
    誌；且為避免車輛違規，臺北市交通管制工程處除於遠端號
    誌設置「禁止迴轉」標誌外，並於內側車道分隔島處增設1
    面標誌，而設置於號誌燈旁之禁止迴轉標誌，未有任何障礙
    物遮擋視線之情形，設置於內側車道分隔島處之禁止迴轉標
    誌前雖有異議人所稱之廣告物，亦尚未達遮蔽駕駛人視線之
    程度，此亦可由前開照片觀察而得。是舉發當時該路口既設
    有禁止迴轉標誌，且位置適當，線條顏色亦甚為清晰，駕駛
    人並無難以查知而無法遵守之情形。
  (二)臺北市交通管制工程處雖曾函覆異議人，將於該路口中央分
    隔島處設置標誌桿，惟：該路口已設置有禁止迴轉標誌，且
    清晰可見，駕駛人難以得之而無法遵守之情形，已如前述。
    臺北市交通管制工程處同意增設標誌，應僅係加強告知駕駛
    人該路口禁止迴轉事項，並不影響前先設置標誌之效力。
  (三)異議人指稱員警舉發違規車輛係為獎金，然：員警屬公務人
    員，原應依法行政，異議人既違反道路交通相關法規，員警
    依據規定開立舉發通知單，於法即無不合。至於主管機關是
    否因而發放獎金予舉發之公務員，與異議人之違規行為應否
    科罰並無任何關連。
  (四)綜上，異議人上開所辯各節，均無可採。
六、本件異議人違規於前揭時、地，駕駛汽車不遵守禁止迴車標
    誌而迴車，自應依法論處。又本件舉發通知單上所載之應到
    案期限為95年8 月19日，但異議人於95年10月16日始到案繳
    款，此有違規查詢報表在卷可查，其逾應到案期限58日，則
    原處分機關依道路交通管理處罰條例第49條第 2款、第63條
    第1項第1款規定、違反道路交通管理事件統一裁罰標準及處
    理細則、違反道路交通管理事件統一裁罰基準表裁處異議人
    罰鍰1500元，並記違規點數1 點，於法核無違誤。是本件異
    議人之異議為無理由，應予駁回。
據上論斷，應依道路交通案件處理辦法第19條，裁定如主文。
中　　華　　民　　國　　96　　年　　2 　　月　　27　　日
                  交通法庭    法　官　李桂英
上正本證明與原本無異。
如不服本裁定應於送達後5日內向本院提出抗告狀。
     　　                     書記官　黃鈴容
中　　華　　民　　國　　96　　年　　2 　　月　　27　　日
